臺灣高等法院高雄分院民事裁定
111年度聲字第29號
抗  告  人  李秉源  

相  對  人  屏東縣政府

法定代理人  潘孟安  
上列聲請人因與相對人間拆屋還地事件，聲請訴訟救助，本院裁
定如下：
    主    文
聲請駁回。
    理    由
一、按當事人無資力支出訴訟費用者，法院應依聲請，以裁定准
    予訴訟救助。但顯無勝訴之望者，不在此限。民事訴訟法第
    107 條定有明文。所謂無資力，係指窘於生活，且缺乏經濟
    上之信用（最高法院民國108 年度臺聲字第1323號裁定參照
    ）。申言之，若非無籌措款項以支出訴訟費用之信用技能，
    即難謂為無資力支出訴訟費用。又聲請訴訟救助之事由，依
    民事訴訟法第109 條第2 項、第284 條之規定，得用可使法
    院信其主張為真正之一切證據，但依證據之性質，不能即時
    調查者，不在此限。而法院調查聲請人是否無資力支出訴訟
    費用，專就聲請人提出之證據為之。如聲請人並未提出證據
    ，或依其提出之證據，未能信其無資力支出訴訟費用之主張
    為真實，即應將其聲請駁回，並無調查之必要。
二、本件聲請人不服原法院111年1月13日109年度重訴字第119號
    (下稱系爭訴訟)判決提起上訴，雖以本案上訴費用高達新台
    幣(下同)778,056元，原法院111年2月15日109年度重訴字第
    119號裁定命聲請人於7日內補繳上訴費用，非一般人民在該
    7日之急迫期間內得以籌措之龐大金額，本案訴訟已影響聲
    請人現正經營之養雞場生意，其經濟狀況大受影響，聲請人
    於收受前開裁定後，方得知需繳納高額之上訴費用，著實受
    到突襲為由，聲請訴訟救助。惟其就有何窘於生活、缺乏經
    濟信用，無籌措款項支出訴訟費用之信用技能等項，並未提
    出能即時調查之證據資料以為釋明。況聲請人已於111年3月
    8日繳納上訴費用，此有繳納收據在卷可佐（見本案卷第29
    頁），是以聲請人之聲請自有未合，不應准許。　　
三、據上論結，本件聲請為無理由，爰裁定如主文所示。
中　　華　　民　　國　　111 　年　　4 　　月　　8 　　日
                          民事第一庭   
                                審判長法  官  謝靜雯
                                      法  官  邱泰錄
                                      法  官  洪能超
以上正本證明與原本無異。
如不服本裁定應於送達後10日內向本院提出再抗告狀（須按他造
當事人之人數附繕本），並繳納再抗告費新臺幣1,000元。再為
抗告僅得以適用法規顯有錯誤為理由，並應委任律師為代理人。
如委任律師提起再抗告者，應一併繳納再抗告費。
中　　華　　民　　國　　111 　年　　4 　　月　　8 　　日
                                      書記官  黃瀚陞
附註：
再抗告人之配偶、三親等內之血親、二親等內之姻親，或再抗告
人為法人、中央或地方機關時，其所屬專任人員具有律師資格並
經法院認適當者，亦得為第三審代理人。
再抗告人或其法定代理人具有律師資格者及前項情形，應於提起
再抗告或委任時釋明之。